臺灣板橋地方法院民事判決　　　　　　　 96年度訴字第424號
原　　　告　台灣中小企業銀行股份有限公司
法定代理人　丁○○
訴訟代理人　甲○○
被　　　告　威爾文國際有限公司
被告兼上法定代理人
　　　　　　丙○○
被　　　告　乙○○
上列當事人間請求返還消費借貸款事件，於中華民國96年4 月26
日言詞辯論終結，本院判決如下：
    主          文
被告威爾文國際有限公司、丙○○、乙○○應連帶給付原告新臺
幣陸拾陸萬元，及如附表編號一所示之利息、違約金。
被告丙○○、乙○○應連帶給付原告新臺幣肆拾肆萬陸仟壹佰玖
拾陸元，及如附表編號二所示之利息、違約金。
被告威爾文國際有限公司、丙○○應連帶給付原告新臺幣貳拾壹
萬參仟捌佰零捌元，及其中貳拾萬零參佰參拾參元部分如附表編
號三所示之利息、違約金。
訴訟費用由被告威爾文國際有限公司、丙○○、乙○○連帶負擔
十分之六，由被告丙○○、乙○○連帶負擔十分之三，由被告威
爾文國際有限公司、丙○○連帶負擔十分之一。
    事 實 及 理 由
壹、程序方面：被告經合法通知，均未於言詞辯論期日到場，核
    無民事訴訟法第386 條各款所列情形，爰依原告之聲請，由
    其一造辯論而為判決。
貳、當事人之主張：
一、原告方面：
    聲明：（一）被告威爾文國際有限公司、丙○○、乙○○應
    連帶給付原告新臺幣（下同）660,000 元，及如附表編號一
    所示之利息、違約金。（二）被告丙○○、乙○○應連帶給
    付原告446,196 元，及如附表編號二所示之利息、違約金。
    （三）被告威爾文國際有限公司、丙○○應連帶給付原告21
    3,808 元，及其中200,333 元如附表編號三所示之利息、違
    約金。
    其陳述及所提出之證據如下：
(一)被告威爾文國際有限公司邀同其餘被告丙○○、乙○○為連
    帶保證人，於95年8 月18日借款72萬元，約定借款期間自95
    年8 月22日起至98年8 月22日止，利息按原告當時之基準利
    率加年率3.15% 計付，簽有授信約定書、借據、連帶保證書
    為憑。
(二)被告丙○○邀同被告乙○○為連帶保證人，於94年4 月21日
    向原告借款50萬元，約定借款期間自94年4 月21日起至100
    年4 月21日止，利息按郵政儲金二年期定期儲金機動利率加
    年率1.45% ，並依青年創業貸款契約第7 條「貸款逾期未還
    款者，借款人同意原告取消優惠利率並改按原貸款利率加年
    息1%計算利息及遲延利息」計付，簽有青年創業貸款契約、
    借據、連帶保證人為憑。
(三)依借據第4 條約定「借款到期或視為全部到期時未立即償還
    時，按約定利率計付遲延利息」，第5 條「逾期償還本金、
    利息或本息時，按借款總餘額，自應償付日起，逾期在六個
    月以內部分照約定利率10% ，逾期超過六個月部分照前利率
    20% 加付違約金」，第6 條第1 項「借款人及連帶保證人均
    願將另訂立之授信約定書視為本借據之一部分」，及第6 條
    第6 項「原告於法院為請求給付時，得將原約定利率視為不
    再機動調整，並以此時之利率計算全部遲延利息或違約金」
    。
(四)被告威爾文國際有限公司邀同被告丙○○為連帶保證人，向
    原告申請商務信用卡，經原告核發商務信用卡卡號0000-000
    0-0000-0000 之商務信用卡1 張，供被告丙○○持有使用，
    並簽立約定條款在案，依商務信用卡約定條款第3 條約定被
    告威爾文國際有限公司就使用商務卡所生應付帳款及相關一
    切債務負清償責任及第14條約定被告同意當期之應付帳款應
    於每月當期繳款截止日前全數繳付原告，或依第15條約定於
    當期繳款截止日前繳納最低應繳金額，被告就剩餘未付款項
    得延後付款，並依約定計付循環信用利息，如未於約定期限
    繳納最低應繳金額或遲延繳納者，應自當期結帳日（每月一
    日）次日起至清償日止按約定利率計收利息，及其延滯第一
    個月計收逾期費用100 元，第二個月計收300 元，第三個月
    （含）以上每月計收600 元之違約金。另被告丙○○簽立信
    用卡保證書暨約定條款，願就信用卡申請人被告威爾文國際
    有限公司於信用卡約定條款項下所應支付之全部應付帳款、
    債務及對原告所負之一切損害賠償等負連帶清償責任，截至
    原告起訴時，尚有如訴之聲明第三項金額未清償。
(五)上揭借款被告威爾文國際有限公司、丙○○僅分別繳至95年
    11月22日及95年11月21日即未依約還款，依授信約定書第5
    條約定，全部借款視為到期，被告威爾文國際有限公司、丙
    ○○應立即全數清償如訴之聲明事項，被告丙○○、乙○○
    應負連帶清償責任。為此依據消費借貸及連帶保證之法律關
    係提起本件訴訟。並提出借據、授信約定書、連帶保證書、
    青年創業貸款契約、還款繳息電腦紀錄、商務卡申請書、商
    務卡約定條款、信用卡保證書暨約定條款、信用卡電腦資料
    檔、被告營利事業登記資料、戶籍謄本等影本為證據。
二、被告方面：被告經合法通知，均未於言詞辯論期日到場，亦
    未提出準備書狀作何聲明或陳述。
參、得心證之理由：
一、原告主張之前揭事實，業據提出與其陳述相符之借據、授信
    約定書、連帶保證書、青年創業貸款契約、還款繳息電腦紀
    錄、商務卡申請書、商務卡約定條款、信用卡保證書暨約定
    條款、信用卡電腦資料檔、被告營利事業登記資料、戶籍謄
    本等影本為證據。
二、按被告已於相當時期受合法之通知，而於言詞辯論期日不到
    場，亦未提出準備書狀爭執者，依民事訴訟法第280條第3項
    規定，準用同條第1 項之規定，視同自認。本件被告於言詞
    辯論期日前相當時期受合法通知，卻未於言詞辯論期日到場
    ，又未提出準備書狀爭執，自應依法視為對原告主張之事實
    自認，則自足認為原告前述主張之事實為真實。
三、綜上所述，原告主張依消費借貸及連帶保證之法律關係，訴
    請被告分別如主文所示連帶清償借款並按約定利率計算之利
    息、違約金，即屬正當，應予准許。
肆、結論：本件原告之訴為有理由，並依民事訴訟法第385條第1
    項前段、第85條第2項，判決如主文。
中　　華　　民　　國　　96　　年　　5 　　月　　10　　日
            民事第一庭  法  官  許  瑞  東
以上正本證明與原本無異
如對本判決上訴，須於判決送達後20日內向本院提出上訴狀
中　　華　　民　　國　　96　　年　　5 　　月　　10　　日
                        書記官  賴  玉  芬
┌──────────────────────────────────────────┐
│附表：【單位：新臺幣：元】                                     96年度訴字第424號    │
├──┬─────┬──────┬──────┬───────┬───────────┤
│編號│債權本金  │利息計算期間│利率（年息）│違約金計算期間│違 約 金 計 算 方 式  │
├──┼─────┼──────┼──────┼───────┼───────────┤
│ １ │660,000元 │95年11月22日│6.95%       │95年12月22日起│逾期在六個月以內按左列│
│    │          │起至清償日止│            │至清償日止    │利率百分之十、逾期超過│
│    │          │            │            │              │六個月部分按左列利率百│
├──┼─────┼──────┼──────┼───────┤分之二十計算。        │
│ ２ │446,196元 │95年11月21日│4.705%      │95年12月21日起│                      │
│    │          │起至清償日止│            │至清償日止    │                      │
├──┼─────┼──────┼──────┼───────┼───────────┤
│ ３ │200,333元 │96年2月2日起│18.8%       │96年2月2日起至│按每月600元計算。     │
│    │          │至清償日止  │            │清償日止      │                      │
└──┴─────┴──────┴──────┴───────┴───────────┘
